【裁判字號】    92,訴,28
【裁判日期】    920328
【裁判案由】    搶奪
【裁判全文】
臺灣花蓮地方法院刑事判決                            九十二年度訴字第二八號
    公  訴  人  臺灣花蓮地方法院檢察署檢察官
    被      告  己○○
                丁○○
右列被告因搶奪案件，經檢察官提起公訴（九十一年度偵字第一二九三號、第一四二
四號），本院判決如左：
    主  文
己○○共同連續意圖為自己不法之所有，而搶奪他人之動產，處有期徒刑壹年貳月。
丁○○共同連續意圖為自己不法之所有，而搶奪他人之動產，處有期徒刑壹年貳月，
緩刑肆年，緩刑期內付保護管束。
    事  實
一、己○○、丁○○共同基於意圖為自己不法所有之概括犯意聯絡，先後為左列犯行
    ：（一）於民國九十一年三月二十日上午九時許，在花蓮縣花蓮市○○街與中華
    路間之舊鐵道處，由丁○○尾隨行走在舊鐵道上之戊○○，並趁戊○○疏未防範
    之際，徒手搶奪戊○○之皮包一只【內有眼鏡一付、女用小皮包一只、現金新臺
    幣（下同）約二千元、老舊菲利浦廠牌行動電話一具、鑰匙一串、藥單、身分證
    、全民健康保險卡各一張】，得手後由己○○騎乘丁○○所有之車牌號碼ＰＱＳ
    ─四三三號機車接應，兩人旋即在花蓮市○○街朋分所搶得之現金，其餘物品則
    均丟棄在花蓮縣吉安鄉吉安溪橋下。（二）於九十一年四月二十四日上午八時許
    ，丁○○復騎乘上開機車搭載己○○，沿花蓮縣重慶路重慶市場四處找尋作案目
    標，迄同日上午九時三十分許，兩人見甲○○獨自騎乘腳踏車，並將紅色皮包一
    個放置於車前置物籃內，認有機可趁而一路尾隨，俟甲○○行經花蓮市○○路一
    二九號人車較少之處，丁○○即將所騎乘之機車挨近甲○○左側，趁其不及防備
    之際，由己○○猝然徒手搶奪該只皮包（內有現金四千七百餘元、行動電話一支
    、小金戒指一枚及全民健康保險卡、身分證、郵局提款卡各一張），得手後丁○○、己○○二人隨即在附近朋分現金，己○○並取走該枚小金戒指，其餘物品連
    同皮包則丟棄於花蓮縣吉安鄉吉安溪橋下。（三）於九十一年四月二十九日晚間
    七時左右，由丁○○再度騎乘上開機車搭載己○○，共同在花蓮縣吉安鄉○○村
    ○○○街與南山五街口，趁行走路旁之丙○○未及注意、不及防範之際，自後方
    靠近其身側，由己○○動手搶奪丙○○之皮包一只（內有現金二萬二千元、摩托
    羅拉廠牌行動電話一具及外套一件等物），所搶得之現金由兩人均分花用，己○○並於九十一年五月九日下午四時許，將摩托羅拉廠牌行動電話（手機序號為0
    00000000000000號）持至花蓮縣壽豐鄉○○村○○路二一六號數
    位通電訊生活館，以一千八百元代價售予不知情之該店負責人李國華（所涉故買
    贓物罪嫌部分，業經台灣花蓮地方法院檢察署檢察官以該署九十一年度偵字第一
    二九三號為不起訴處分確定），嗣經警於九十一年五月十四日，循上揭摩托羅拉
    廠牌行動電話序號反向追蹤而查悉上情。
二、案經被害人丙○○、甲○○訴由花蓮縣警察局吉安分局報告臺灣花蓮地方法院檢
    察署檢察官偵查起訴。
    理  由
一、查被告己○○係於九十一年七月二日入伍，於同年九月十九日休假離營後，即基
    於長期脫免職役之意圖，逾假未歸，因而涉犯意圖脫免職役而離去職役罪，經國
防部東部地方軍事法院以該院九十一年度花判字第一○九號判處有期徒刑六月，
    如易科罰金以銀元三百元折算一日確定，此有國防部東部地方軍事法院判決書一
    份附卷可考，而警方係於九十一年五月十四日，循上揭摩托羅拉廠牌行動電話序
    號反向追蹤而查悉上情，亦有花蓮縣警察局吉安分局偵查報告一份、和信電訊股
    份有限公司手機序號查詢回覆（傳真）函三紙在卷可參，是被告己○○本案犯罪
    及被發覺之時點均在入伍服役前，依軍事審判法第五條第一項規定，本院就其所
    犯搶奪案件，自有審判權，合先敘明。
二、右揭犯罪事實，業據被告己○○、丁○○迭於警詢、檢察官偵查及本院審理中坦
    承不諱，核與告訴人丙○○、甲○○及被害人戊○○、證人即數位通電訊生活館
    負責人李國華分別於警訊及本院審理中所指訴及證述之情節相符，復有花蓮縣警
    察局吉安分局受理刑事案件報案三聯單影本二張、和信電訊股份有限公司手機序
    號查詢回覆（傳真）函三紙、台灣花蓮地方法院檢察署發還扣押物品通知、車籍
    作業系統─查詢認可資料各一紙及現場暨贓物相片共四十三幀附卷可資佐證，本
    案事證已臻明確，被告己○○、丁○○之犯行均洵堪認定，均應予依法論科。
三、查被告己○○、丁○○趁他人不及防備之際，猝然徒手搶奪他人之財物，核均係
    犯刑法第三百二十五條第一項之搶奪罪。又被告二人就上揭多次搶奪犯行，有犯
    意聯絡及行為分擔，為共同正犯。另被告二人先後三次搶奪犯行，時間緊接、方
    法相同，所犯係犯罪構成要件相同之罪名，為連續犯，各應依刑法第五十六條之
    規定，論以一罪，並各依法加重其刑。就被告等共同搶奪告訴人甲○○財物部分
    ，雖未據檢察官提起公訴，惟此部分之事實與公訴事實，具有連續犯之裁判上一
    罪關係，為起訴效力所及，本院自得併予審理，附此敘明。爰審酌被告己○○曾
    因犯意圖脫免職役而離去職役罪，經國防部東部地方軍事法院以該院九十一年度
    花判字第一○九號判處有期徒刑六月，如易科罰金以銀元三百元折算一日確定，
    此有國防部東部地方軍事法院判決書與國防部東部地方軍事法院檢察署軍事檢察
    官九十二年度蓮執字第○○八號徒刑執行指揮書各一份存卷可按，而被告丁○○
    則無犯罪前科，素行良好，亦有台灣高等法院被告全國前案紀錄表一份附卷可稽
    ，並審酌其等均年青力壯，卻為貪圖一己之私利，即起意當街搶奪婦女財物之犯
    罪動機、目的、手段、方法、智識程度、生活狀況、所為多次搶奪犯行對社會治
    安之危害非輕，然所搶奪之財物價值不高，被告二人犯罪後已賠償告訴人丙○○
    、甲○○之損害（被害人戊○○以電話表示不需被告賠償，有台灣花蓮地方法院
    檢察署檢察官電話紀錄一份在卷可憑），業據告訴人丙○○、甲○○陳明在卷，
    且均坦承犯行，深表悔悟，態度尚稱良好等一切情狀，各量處如主文所示之刑，
    以示懲儆。次查被告丁○○前未曾受有期徒刑以上刑之宣告，此有台灣高等法院
    被告全國前案紀錄表附卷可考，其因一時貪念，致罹刑典，且事後已坦承認錯，
    並當庭向告訴人丙○○、甲○○致歉，賠償其等全部損害，告訴人亦均當庭表示
    原諒宥恕被告丁○○之意，有本院審判筆錄一份可參，是被告丁○○經此次教訓
    ，當知所警惕而無再犯之虞，本院綜核其個人及家庭環境各情，因認其所宣告之
    刑以暫不執行為適當，故併諭知緩刑四年，用啟自新。惟為使被告丁○○確實改
    過向上，俾免再犯，認有交付保護管束之必要，併宣告於緩刑期內付保護管束，
    以收矯治之效。至被告己○○雖亦表悔意，然其前經國防部東部地方軍事法院判
    處有期徒刑確定在案，依法自不得為緩刑之諭知，併此敘明。
據上論斷，應依刑事訴訟法第二百九十九第一項前段，刑法第二十八條、第五十六條
、第三百二十五條第一項、第七十四條第一款、第九十三條第一項，判決如主文。
本案經檢察官乙○○到庭執行職務。
中      華      民      國    九十二    年      三      月    二十八    日
                                    台灣花蓮地方法院刑事庭
                                        法  官  陳  世  博
右正本證明與原本無異。
如對本判決不服，應於送達後十日內，向本院提出上訴狀。（應抄附繕本）告訴人或
被害人如對於本判決不服者，應具備理由請求檢察官上訴，其上訴期間之計算係以檢
察官收受判決正本之日期為準。
                                        法院書記官
中      華      民      國    九十二    年      四      月       一     日
附錄本判決論罪之法律條文：
刑法第三百二十五條
意圖為自己或第三人不法之所有，而搶奪他人之動產者，處六月以上五年以下有期徒
刑。
因而致人於死者，處無期徒刑或七年以上有期徒刑，致重傷者，處三年以上十年以下
有期徒刑。
第一項之未遂犯罰之。


司法院資訊處製作；財團法人民間司法改革基金會備份。
